臺灣高等法院民事判決　九十三年度上易字第三九六號
　　上　訴　人　甲○○
　　訴訟代理人　陳昆明律師
　　被　上訴人　乙○○
右列當事人間請求侵權行為損害賠償事件，上訴人對於中華民國九十三年三月十五日
臺灣臺北地方法院第一審判決（九十二年訴字第三二０九號）提起上訴，經本院於九
十三年八月十日言詞辯論終結，判決如左：
    主    文
原判決關於命上訴人給付之金額超過新臺幣參萬元本息部分，及該部分假執行之宣告
，暨除確定部分外訴訟費用之裁判均廢棄。
右廢棄部分，被上訴人在第一審之訴及假執行之聲請均駁回。
其餘上訴駁回。
第一審（除確定部分外）及第二審訴訟費用，由被上訴人負擔十分之九，餘由上訴人
負擔。
    事實及理由
一、被上訴人未於言詞辯論期日到場，核無民事訴訟法第三百八十六條所列各款之情
    形，爰依上訴人之聲請，由其一造辯論而為判決，合先敘明。
二、被上訴人起訴主張：上訴人為台北市○○街三十七巷三十三號之尚揚托兒所之樓
    上住戶，平日即對該所不停進行騷擾，有時向該所噴灑不明液體，有時站在該所
    門口破口大罵，甚且侵入該托兒所失去理智大吵大鬧，對在場幼兒造成極大威脅
    。嗣於民國（下同）九十二年一月十六日上午九時十分許，上訴人又藉口逕行進
    入該所大聲吵鬧時，伊當時正送小孩至該所上課，為免造成當時在現場兒童之危
    險，伊好心地告訴被上訴人，當場有這麼多小孩，請她有話到外面講，孰料上訴
    人不聽伊勸告，反而出手毆打伊，導致伊受有頭部鈍挫傷併頭皮下血腫及頭皮、
    左頸及前胸挫傷瘀腫等傷害，伊自得請求被上訴人賠償醫藥費、無法工作損失及
    非財產上損害賠償等語，爰依侵權行為損害賠償之法則，求為判命上訴人給付新
    台幣（下同）一百零六萬元本息之判決。（原審判命上訴人應給付被上訴人三十
    萬一千二百四十四元及自九十二年六月十二日起至清償日止，依週年利率百分之
    五計算之法定遲延利息，駁回被上訴人其餘之請求。上訴人就其敗訴部分之非財
    產損害賠償三十萬元部分，聲明不服。其餘部分則未聲明不服，被上訴人未就其
    敗訴部分聲明不服，均告確定）。其於本院言詞辯論期日未到場，亦未提出任何
    聲明或陳述。
    上訴人則以：伊因胰臟炎開刀，手術不順利，傷及神經系統，經住院醫治半年出
    院後，在家靜養，須長期追蹤治療。九十二年一月十六日上午九時許，因樓下尚
    揚托兒所兒童吵鬧聲，讓伊無法安靜，伊不得已乃到樓下向托兒所人員反應，經
    與托兒所負責人通過電話，過程原本平和。不料伊欲回家，正走出托兒所辦公室
    時，被上訴人見伊病態瘦弱可欺，竟然故生事端，一邊大聲痛罵伊沒有愛心，一
    邊把右手食指一直逼到伊眼前。伊本能反應將其手指撥開。不料，被上訴人即存
    心生事，重重打了伊一個耳光。伊意外受此攻擊，因擔心剛開過刀之身體遭被上
    訴人近身攻擊，便隨手抓住被上訴人之頭髮往外推，不讓她近身，托兒所人員立
    刻過來拉開，整個過程僅約三十秒，並未傷害被上訴人，同時被上訴人所提出之
    聖心中醫診所診斷證明書及醫療費用收據，與前述事件發生間隔過久，顯無關連
    ，另依據勞工保險卡所示，被上訴人於前開事件發生時，尚任職美善股份有限公
    司，於九十二年二月二十四日始至中唱數位娛樂股份有限公司任職，是被上訴人
    主張不能工作之損失亦無理由云云，資為抗辯。其於本院上訴聲明為：(一)原判決
    關於命伊給付超過一千二百四十四元之部分廢棄。(二)上開廢棄部分，被上訴人在
    第一審之訴及假執行之聲請均駁回。
三、被上訴人主張：其於前揭時地，因上訴人故意傷害行為，受有頭部鈍挫傷併頭皮
    下血腫及頭皮、左頸及前胸挫傷瘀腫等傷害之事實，業據其提出國軍松山醫院附
    三、三十七頁），且為上訴人所不爭執（見原審卷第一一一頁），自信為真實。
四、按故意過失不法侵害他人權利者，負損害賠償責任，又不法侵害他人之身體、健
    康、名譽或自由者，被害人雖非財產上之損害，亦得請求賠償相當之金額，民法
    第一百八十四條第一項前段、第一百九十五條分別定有明文。本件上訴人之行為
    ，致被上訴人受有頭部鈍挫傷併頭皮下血腫（五×五公分）暨頭皮、左頸及前胸
    挫傷瘀腫、疑似腦震盪等傷害，是被上訴人主張其受有身體及棈神上之痛苦，請
    求上訴人賠償其非財產上之損害，即屬有據。惟上訴人辯稱因上訴人胰臟手術不
    順，術後在家休養，遭樓下幼稚園吵雜聲之干擾，無法休息而下樓交涉，幼稚園
    人員答應改善，本與被上訴人無涉，被上訴人竟出口指責上訴人沒愛心，又以食
    指指者上訴人鼻子，上訴人將被上訴人之手撥開，被上訴人即出手打上訴人一個
    耳光，上訴人始抓住被上訴人頭髮，被上訴人始因而受傷等語，有原審刑事法院
    九十二年簡字第一四九０號刑事判決可稽（見原審卷第五十八頁），被上訴人對
    於上訴人上開主張之事實，已於相當時期受合法之通知（見本院卷第十九、二十
    二頁），而於言詞辯論期日不到場，亦未提出準備書狀爭執，上訴人所辯，自屬
    可取。足見本件爭端係因被上訴人無端介入指責侮辱上訴人而起，被上訴人所受
    之傷僅支出醫藥費一千二百四十四元，傷勢應非重大，審酌上訴人為高商肄業，
    家庭主婦，無收入，亦無不動產，目前有投資股票；被上訴人大學畢業，任中唱
    數位娛樂股份有限公司董事、副總經理，有存款及股票約一千餘萬元等兩造之身
    分、地位及經濟等一切情狀，認被上訴人請求之慰撫金三十萬元為過高（另請求
    七十萬元部分，已被駁回確定），應以三萬元為適當。
五、綜上所述，被上訴人依侵權行為損害賠償之法則，請求上訴人賠償非財產上損害
    三萬元及自刑事附帶民事起訴狀繕本送達之翌日，即九十二年六月七日起至清償
    日止，依週年利率百分之五計算之利息部分，即屬應予准許，逾此部分之請求即
    屬不應准許。從而，原審就上開不應准許部分，所為上訴人敗訴之判決，自有未
    洽，上訴論旨，指摘原判決此部分不當，求予廢棄改判，為有理由。就上開應予
    准許之部分，所為上訴人敗訴之判決，核無違誤。上訴論旨，猶執陳詞，指摘原
    判決此部分不當，求予廢棄改判，為無理由。
六、至兩造其餘之攻擊或防禦方法及未經援用證據，經本院斟酌後，認為均不足以影
    響本判決之結果，自無逐一詳予論駁之必要，併此敘明。
七、據上論結，本件上訴為一部有理由，一部無理由，爰依民事訴訟法第四百四十九
    條第一項、第四百五十條、第七十八條、第三百八十五條第一項前段判決如主文
    。
中　　　華　　　民　　　國　　九十三　　年　　　八　　　月　　二十四  　日
                              　民事第四庭
　　　　　　　　　　　　　　　　　　審判長法  官　林  敬  修
　　　　　　　　　　　　　　　　　　　　　法  官　藍  文  祥
　　　　　　　　　　　　　　　　　　　　　法  官　劉  清  景
右正本係照原本作成。
不得上訴。
中　　　華　　　民　　　國　　九十三　　年　　　八　　　月　　二十七　　日
　　　　　　　　　　　　　　　　　　　　  書記官  黃  千  鶴
